# 合并报表中关于少数股东权益的确认

提问人：137467336 时间：2020-08-31 17:28:29
求教陈版，甲公司是乙、丙、丁公司的母公司，甲公司持有乙公司70%的股份，持有丙公司60%的股份，持有丁公司75%的股份，丙公司持有丁公司10%的股份， 6 月底乙公司净资产为 100 万，丙公司净资产 200 万元，丁公司净资产 150 万元，那么在此持股情形下，甲公司合并报表中少数股东权益是多少，如何确认。是否是乙公司净资产30%+丙公司净资产40%+丁公司净资产*（25%-10%），这样理解是否正确，丙公司持有丁公司10%股权中我理解是包含了丙公司少数股东享有的。急急急

回答人：chenyiwei
不应这样简单理解。子公司之间互相投资时，子公司之间互相投资的投资成本部分不会形成少数股东权益。
参考：《瑞华研究 2010 ～ 2019 汇编》之“问题3-2-126（交叉持股下合并报表问题）”。

提问人：137467336 时间：2020-09-02 08:05:12
陈老师，那也就是说少数股东权益=乙公司净资产30%+丙公司净资产40%+丁公司净资产（25%-10%），少数股东损益=乙公司当期利润30%+丙公司当期利润40%+丁公司当期利润15%。对吗

回答人：chenyiwei
少数股东权益的计算仍有误。如果各公司都是从一开始设立时就是现在的股权架构，则丁公司留存收益的25%和丁公司实收资本、资本公积的15%将体现为甲公司合并报表层面的少数股东权益。

提问人：137467336 时间：2020-09-03 08:05:12
陈老师，这个丁公司留存收益的25%应该属于甲公司合并报表的少数股东权益无法理解透，既然丁公司当期利润的15%是少数股东损益，那为何在合并层面的少数股东权益中是丁公司的留存收益*25%。如果说是通过股权转让（按照每股净资产的价格转让）形成的现在股权结构，那是不是丁公司留存收益的15%才属于少数股东权益。

回答人：chenyiwei
丁的直接少数股权是15%，另外其10%*40%的留存收益归属于少数股东，合计占留存年收益的19%。这与当前股权结构的形成方式无关。感谢指正。